臺灣新北地方法院刑事判決
110年度訴字第30號
                                       110年度訴字第57號
公  訴  人  臺灣新北地方檢察署檢察官
被      告  朱修吾


選任辯護人  葉慶人律師
            楊偉毓律師
            林祐增律師
被      告  沈慧毓



選任辯護人  葉恕宏律師 
            許峻為律師
上列被告等因違反毒品危害防制條例案件，經檢察官提起公訴（
109年度偵字第29650號）及追加起訴（109年度偵字第32057號）
，本院合併審理，並判決如下：
    主  文
朱修吾共同犯販賣第三級毒品而混合二種以上之毒品未遂罪，累
犯，處有期徒刑參年拾月。扣案如附表編號一至三所示之物均沒
收。
沈慧毓共同犯販賣第三級毒品而混合二種以上之毒品未遂罪，處
有期徒刑參年玖月。扣案如附表編號一至二所示之物均沒收。
    事  實
一、朱修吾、沈慧毓（微信通訊軟體〈WECHAT，下稱微信〉暱稱「
    J」、「♡撒浪嘿呦♡」，以下述及微信暱稱時，分稱「J」、
    「♡撒浪嘿呦♡」）均知悉愷他命、4-甲基甲基卡西酮、3,4-
    亞甲基雙氧苯基乙基胺丁酮均係毒品危害防制條例列管之第
    三級毒品；硝西泮、耐妥眠係毒品危害防制條例列管之第四
    級毒品（追加起訴書漏載第四級毒品硝西泮、耐妥眠部分，
    應予補充），且均可預見所取得之毒品咖啡包內可能遭任意
    添加而混合含有前述第三級毒品4-甲基甲基卡西酮、3,4-亞
    甲基雙氧苯基乙基胺丁酮、第四級毒品硝西泮、耐妥眠等成
    分，不得持有、販賣，仍意圖營利，共同基於販賣第三級毒
    品愷他命及縱使所販賣之毒品咖啡包係混合2種以上之第三
    、四級毒品，亦不違背其等本意之販賣混合2種以上第三、
    四級毒品之不確定故意之犯意聯絡，先由沈慧毓於民國109
    年7月21日12時前之某時許，以「♡撒浪嘿呦♡」名義在微信
    公開群組「北中南支援版（追加起訴書誤載為北中南支援「
    板」部分，應予更正）」刊登「北部（飲料符號）」之訊息
    （下稱本案廣告），欲向瀏覽該群組之不特定潛在買家推銷
    販售毒品。適有新北市政府警察局新莊分局頭前派出所警員
    林威元於同（21）日中午12時許執行網路巡邏，在微信上發
    現本案廣告，研判疑似要販賣毒品，便於同日下午4時6分許
    ，以微信暱稱「威」與「♡撒浪嘿呦♡」聯繫，並佯裝洽購毒
    品，雙方談妥以新臺幣（下同）8,000元之代價，販售愷他
    命3包及混合含有4-甲基甲基卡西酮、3,4-亞甲基雙氧苯基
    乙基胺丁酮、硝西泮、耐妥眠之第三、四級毒品成分咖啡包
    5包（下合稱本案毒品，分稱本案愷他命、本案咖啡包），
    並約定在新北市○○區○○路000號之惠康百貨股份有限公司（
    即台灣頂好超市，於110年被台灣家樂福併購後，更名為家
    樂福超市）化成門市（下稱新莊頂好）進行交易。而沈慧毓
    與林威元洽談本案毒品交易時，亦同時以「J」名義與持用
    如附表編號3所示手機之朱修吾在微信上聯繫，確認是否要
    進行本案交易及相關細節，朱修吾並告知沈慧毓其會開車過
    去交易現場；嗣朱修吾即依沈慧毓指示攜帶本案毒品，駕駛
    車牌號碼000-0000號自用小客車搭載不知情之陳羿如前往新
    莊頂好，由朱修吾下車，並依約於同日晚間6時50分許至新
    莊頂好內之指定地點，欲交付本案毒品時，經林威元表明查
    緝，當場以現行犯逮捕朱修吾，並扣得如附表各編號所示之
    物，上開販賣本案毒品犯行因而未遂，嗣警方再循線查獲沈
    慧毓，始悉上情。
二、案經新北市政府警察局新莊分局（下稱新莊分局）報請臺灣
    新北地方檢察署（下稱新北地檢署）檢察官偵查起訴。
    理  由
壹、程序部分：
    按「被告以外之人於審判外之陳述，雖不符刑事訴訟法第15
    9條之1至第159條之4之規定，而經當事人於審判程序同意作
    為證據，法院審酌該言詞陳述或書面陳述作成時之情況，認
    為適當者，亦得為證據。當事人、代理人或辯護人於法院調
    查證據時，知有刑事訴訟法第159條第1項不得為證據之情形
    ，而未於言詞辯論終結前聲明異議者，視為有前項之同意。
    」刑事訴訟法第159條之5定有明文。查本判決所引用以下審
    判外作成之相關供述證據，被告朱修吾、沈慧毓及其等各自
    選任辯護人於本院準備程序時，均已表示同意有證據能力，
    且檢察官、被告2人及其等辯護人於審判期日均未表示意見
    而不予爭執，亦未於言詞辯論終結前聲明異議，本院審酌上
    開證據資料製作時之情況，尚無違法取得及證明力明顯過低
    之瑕疵，認以之作為證據應屬適當。至其餘所依憑判斷之非
    供述證據，本院亦查無有何違反法定程序取得之情形，且上
    開各該證據均經本院於審判期日依法進行證據之提示、調查
    、辯論，被告2人於訴訟上之防禦權，皆已受保障，故上開
    證據資料均有證據能力。
貳、實體部分：
一、訊據被告朱修吾固坦承有於上述時、地為警逮捕，並查扣如
    附表各編號所示之物之事實，惟矢口否認有何共同販賣本案
    毒品未遂之犯行，並辯稱：本案毒品係被告沈慧毓於本案案
    發前，在桃園市中壢區某招待所聚會時忘記帶走而寄放之物
    ，由伊先行保管，嗣被告沈慧毓要求伊返還本案毒品，並交
    付給她指定之人，伊才會於前述時地攜帶本案毒品，而遭警
    查獲，但伊並未與喬裝買家之員警聯繫毒品交易事宜，主觀
    上亦無營利及販賣本案毒品之意思等語。其辯護人則辯護稱
    ：被告朱修吾並非「♡撒浪嘿呦♡」之人，是其並非與喬裝買
    家之員警聯繫毒品交易之人，於本案查獲時亦未向員警收取
    價金，且其主觀上並無販賣毒品之犯意，請諭知被告朱修吾
    無罪等語。
二、訊據被告沈慧毓固坦承有以「J」名義透過微信與被告朱修
    吾聯繫本案毒品交易事宜，但矢口否認有何共同販賣本案毒
    品未遂之犯行，並辯稱：伊不知道「♡撒浪嘿呦♡」之人如何
    與喬裝買家之員警聯繫本案毒品交易事宜，伊僅是受真實姓
    名年籍均不詳、綽號「司徒」之成年人（下稱「司徒」）所
    託，代為轉達本案毒品交易訊息予被告朱修吾，被告朱修吾
    表示可以提供本案毒品，伊才請被告朱修吾至指定地點與對
    方進行毒品交易，後續情形伊就不清楚，且伊並無獲取任何
    報酬，只是單純幫忙轉達上述交易訊息，伊僅承認幫助販賣
    本案毒品未遂之罪名等語。其辯護人則辯護稱：被告沈慧毓
    並未持有本案毒品，且未獲得任何報酬，對於本案毒品交易
    之金額、數量、種類等細節亦在所不問，其僅認識被告朱修
    吾為毒品賣家，而單純提供聯絡交易之資訊，主觀上係出於
    幫助販賣之故意，故被告沈慧毓應只有成立販賣本案毒品未
    遂之幫助犯；又被告沈慧毓僅知悉本案毒品中有本案愷他命
    ，但不知悉本案咖啡包中含有第三、四級毒品成分等語。
三、經查：
㈠、「J」係被告沈慧毓之微信暱稱，其於案發當天有透過微信與
    被告朱修吾聯繫，並告知被告朱修吾本案毒品之交付時間、
    地點後，被告朱修吾即依被告沈慧毓指示攜帶本案毒品，駕
    駛車牌號碼000-0000號自用小客車搭載不知情之陳羿如前往
    新莊頂好，由被告朱修吾下車，並於109年7月21日晚間6時5
    0分許至新莊頂好內之指定地點，欲交付本案毒品時，經員
    警林威元表明查緝，當場以現行犯逮捕被告朱修吾，並扣得
    如附表各編號所示之物等情，業據被告朱修吾於警詢、偵查
    中、本院準備程序及審理時之供述（見新北地檢署109年度
    偵字第29650號卷〈下稱偵29650卷〉第21至35、136至138、17
    7至179頁；新北地檢署109年度偵字第32057號卷〈下稱偵320
    57卷〉第9至10、56至57頁；本院訴30卷第151至152、237頁
    ）、被告沈慧毓於警詢、偵查中、本院準備程序時之供述（
    見偵32057卷第4至8、134頁正面至反面；本院訴57卷第64至
    65頁），均坦承不諱，核與證人即被告朱修吾當時女友陳羿
    如於警詢、偵查中之證述（見偵29650卷第37至47頁；偵320
    57卷第56頁反面）、證人即喬裝購毒者之現場查獲員警林威
    元於偵查中之證述（見偵29650卷第177至178頁）大致相符
    ，並有員警109年7月21日職務報告、新莊分局搜索扣押筆錄
    、扣押物品目錄表、扣押物品收據各1份、扣案物品照片8張
    、被告2人之微信對話譯文1份、被告2人微信對話翻拍照片5
    張、現場監視器翻拍照片4張、被告2人微信對話之手機翻拍
    擷圖8張（見偵29650卷第19、53至63、89至95、164至171頁
    ；偵32057卷第73至74頁反面）在卷可證，復有查扣如附表
    編號1至4所示之物在案可佐，可以認定屬實。又被告朱修吾
    為警查獲時所扣得之白色晶體3包、黑色小惡魔DIABLO字樣
    彩色波紋包裝袋內含紫色粉末夾雜淡黃色顆粒5包，經員警
    各以愷他命試劑、卡西酮試劑進行鑑驗後，初步鑑驗結果分
    別呈愷他命、新興毒品：卡西酮類之反應；復送請臺北榮民
    總醫院（下稱臺北榮總）鑑驗後，鑑定結果各如附表編號1
    、2「鑑定結果」欄所示，分別檢出第三級毒品愷他命、3,4
    -亞甲基雙氧苯基乙基胺丁酮、4-甲基甲基卡西酮；第四級
    毒品硝西泮、耐妥眠等成分，此有頭前派出所查獲涉嫌毒品
    危害防制條例毒品初步鑑驗報告單2紙、附表編號1、2「鑑
    定書」欄所示之臺北榮總109年9月3日北榮毒鑑字第C000000
    0號毒品成分鑑定書㈠、㈡各1份（見偵29650卷第65至67、190
    至192頁）在卷可憑，自堪認定被告朱修吾所攜帶之物，確
    實係本案愷他命及混合含有第三級毒品3,4-亞甲基雙氧苯基
    乙基胺丁酮、4-甲基甲基卡西酮、第四級毒品硝西泮、耐妥
    眠等成分之本案咖啡包，均係毒品危害防制條例所列管之第
    三、四級毒品，而屬違禁物無訛。
㈡、被告沈慧毓部分：
　⒈據證人即員警林威元於偵查中證稱：伊在微信上看到有人刊
    登本案廣告，伊就跟對方聯絡以8,000元代價購買本案毒品
    ，並約在新莊頂好交易，原本是說要面交，一手交錢、一手
    交貨，對方就叫伊拿錢給拿毒品給伊之人，伊於當天晚上6
    點50分打電話聯絡對方說伊到了，伊就到新莊頂好內之指定
    地點，伊就看到被告朱修吾把本案毒品放到衛生紙區上面，
    然後伊就翻皮夾，假裝要拿錢給被告朱修吾，並等待同事支
    援，伊問本案毒品在哪，就在現場直接進行逮捕等語（見偵
    29650卷第177至178頁），後參以林威元看見本案廣告後，
    即以暱稱「威」透過微信與「♡撒浪嘿呦♡」聯繫，雙方談妥
    以8,000元代價購買本案毒品，並相約在新莊頂好進行交易
    ，林威元於109年7月21日晚間6點44分許告知其將要抵達新
    莊頂好，並回覆其穿著特徵及傳送交易地點予「♡撒浪嘿呦♡
    」等情，此有前揭員警109年7月21日職務報告1份、現場監
    視器翻拍照片4張，及員警與「♡撒浪嘿呦♡」之微信對話紀
    錄、微信公開群組、本案廣告及「♡撒浪嘿呦♡」微信ID等資
    料擷圖（照片編號4至6）3張（見偵29650卷第97至103、106
    至107頁）在卷可稽，與證人林威元前揭證述互核相符，足
    信證人林威元所述實在，則「♡撒浪嘿呦♡」確實有在微信公
    開群組上刊登本案廣告，並與林威元聯繫本案毒品買賣、議
    價、洽定交易數量、時地等交易細節，堪可認定。
　⒉再者，被告沈慧毓有以「J」名義透過微信與被告朱修吾聯繫
    ，並告知本案毒品交易細節等情，業如前述。而對照員警與
    「♡撒浪嘿呦♡」、被告沈慧毓與被告朱修吾彼此間之微信對
    話內容，分別整理如下表所示：　　
員警（下稱甲）與「♡撒浪嘿呦♡」（下稱乙）對話內容  被告沈慧毓（下稱A）與被告朱修吾（下稱B）對話內容  17：28 乙：地址？ 甲：新莊化成路頂好。   17：38 乙：立馬為你派車。 甲：水。　　 17：41 A：新莊化神（按應為「成」之誤繕）路頂好。 A：我跟他說1個小時內。 17：43 甲：3_5。 乙：（「OK」之手勢圖示）。 乙：大概1小時。 17：54 A：哈囉，你還有要去嗎？ A：因為人家一直問  　　 18：04 A：七點以前到嗎？ 18：05 乙：8張_3「煙」圖示、5「飲料」圖示。 甲：可。     18：11 A：你出發的時候跟我說一聲。 B：嗯嗯。 A：好的，我跟他說你七點以前到。 A：謝謝你，注意安全。　 　 　    18：20 A：那你出發了嗎？ B：去牽車中。 B：謝謝美女。 A：好的，辛苦你了，注意安全。 A：那你車牌多少，我叫他上車。 A：黑色衣服。  
18：38 乙：要到了？ 甲：恩恩。   18：44 乙：衣著？ 甲：黑色衣服。 乙：約頂好？ 甲：恩。 甲：（傳送交易地點照片）這裡。 　　 18：45 A：你到了再跟我說一聲。 B：（通話時間18秒）。　  A：（傳送交易地點照片） 　 他在這裡。 　 沒有戴帽子。 　 有看到嗎？　    18：49 A：他在衛生紙區。 　 忘記跟你說他是店員。 　 拍謝。 B：……。 A：拍謝拍謝。 　 有看到嗎？　  
　　以上對話內容均有各自微信對話內容翻拍照片12張、微信對
    話譯文1份（見偵29650卷第97至103、164至168頁）在卷可
    參。而細譯上開2份微信對話內容之前後時序，「♡撒浪嘿呦
    ♡」與員警於「17：28」、「17：43」談妥毒品交易之地點
    、種類、數量、時間後，被告沈慧毓隨即於「17：41」、「
    17：54」聯繫被告朱修吾及告知上述交易時地，並急切向被
    告朱修吾確認是否要進行本次交易；經短暫數分鐘後，「♡
    撒浪嘿呦♡」於「18：05」與員警談妥交易金額，而被告沈
    慧毓即於「18：11」要求被告朱修吾出發時要向其告知，此
    後一直密切關注被告朱修吾之出發動向；復經員警於「18：
    44」向「♡撒浪嘿呦♡」告知其穿著特徵、傳送確切交易地點
    之圖片後，被告沈慧毓旋即於「18：45」將該交易地點圖片
    轉傳予被告朱修吾，亦詳細描述交易對象之穿著特徵予被告
    朱修吾知悉，並同時詢問被告朱修吾有無看見對方等情，顯
    見被告沈慧毓已然充分掌握本案毒品之交易細節及過程，方
    得在「♡撒浪嘿呦♡」與員警聯繫後短暫時間內，將本案毒品
    交易訊息轉達給被告朱修吾知悉，使被告朱修吾得以在約定
    時間，準時抵達交易地點，進行交易。又「♡撒浪嘿呦♡」與
    對方之對話時間僅數分鐘之短暫過程，顯見「♡撒浪嘿呦♡」
    與對方議價時，對於毒品之種類、數量、價格均可自己決定
    ，無需耗費時間向他人逐一確認；相較於此，被告2人在聯
    繫過程中，被告沈慧毓並未就毒品交易內容之磋商細節，逐
    一向被告朱修吾陳報或轉達購毒者方面相關毒品交易要求之
    訊息，僅有告知被告朱修吾約定之交易地點及時間，復一再
    積極確認被告朱修吾在約定時間抵達交易地點進行交易，且
    對於交易對象之穿著特徵亦能詳細描述，並多次提醒被告朱
    修吾「注意安全」（應係指「避免遭警查獲」之暗語），諸
    此舉動均與單純幫忙尋找賣家，並在尋得賣家後，直接由買
    賣雙方自行聯繫決定交易內容之情殊異，而與一般毒品交易
    之賣方清楚掌握購毒交易之時間、地點、交付對象之特徵等
    攸關完成毒品交易細節之常情，並無二致，顯見被告沈慧毓
    在與被告朱修吾聯繫過程中，係以本案毒品交易之賣方自居
    。則以上開2份微信對話內容之時序相互對照觀之，足信被
    告沈慧毓與「♡撒浪嘿呦♡」實係同一人，其在聯繫毒品交易
    細節時既有議價，並與員警洽定交易毒品種類、數量，及向
    被告朱修吾確認毒品交易之時地，對於本案交易過程完全參
    與其中，在在可見被告沈慧毓確有實施、分擔本案販賣毒品
    之行為，而屬共同正犯。
㈢、被告朱修吾部分：
　  據證人即被告沈慧毓於偵查中證稱：因為被告朱修吾有在販
    賣毒品，所以伊在微信問被告朱修吾有無愷他命、毒品咖啡
    包，被告朱修吾說有本案毒品，並且報價8,000元，價錢是
    被告朱修吾訂的等語（見偵32057卷第143頁正面至反面）；
    復於本院審理時證稱：伊有透過微信跟被告朱修吾聯繫，並
    請被告朱修吾將本案毒品送到新莊頂好，被告朱修吾要跟對
    方收8,000元，伊並沒有毒品在被告朱修吾身上，也沒有請
    被告朱修吾幫伊收好毒品，本案毒品是被告朱修吾自己的，
    價錢是被告朱修吾訂的等語（見本院訴30卷第190至191、19
    5、198頁）；再據證人林威元證稱：伊就看到被告朱修吾把
    本案毒品放到衛生紙區上面，然後伊就翻皮夾，假裝要拿錢
    給被告朱修吾，並等待同事支援，伊問本案毒品在哪，就在
    現場直接逮捕被告朱修吾等語，有如前述；另參以被告朱修
    吾曾於108年12月間，因涉及販賣第二、三級毒品、咖啡包
    未遂犯行，為警當場在被告朱修吾身上查獲毒品，並經臺灣
    臺北地方檢察署於109年6月24日以109年度偵字第1986號、1
    09年度毒偵字第168號提起公訴在案，則依被告朱修吾於該
    案欲販賣毒品咖啡包而遭查獲之情形，可見被告朱修吾應有
    相當經驗足以判斷被告沈慧毓指示其攜帶本案毒品，並於指
    定時間內至指定地點，交付予指定之人，且欲收受毒品之人
    尚有翻皮夾拿錢之舉止等情，正係在從事販賣毒品之犯罪行
    為，況被告朱修吾就前述諸情，均未見其有何質疑或拒絕之
    舉，足見被告朱修吾對於被告沈慧毓指示將本案毒品交付予
    員警，係在進行毒品交易之事，主觀上早有認識。又觀諸被
    告沈慧毓以「♡撒浪嘿呦♡」名義與員警聯繫之微信對話內容
    ，係由喬裝買家之員警主動提及暗語「3_5」之有關欲購入
    毒品種類、數量後，再由被告沈慧毓傳送毒品價格給員警，
    因此被告沈慧毓事前尚無從確知員警所欲購入之毒品種類及
    數量多寡；等到買賣雙方談妥交易內容後，在此同時，被告
    沈慧毓以「J」名義透過微信與被告朱修吾聯繫過程中，亦
    未見被告沈慧毓向被告朱修吾明示交易毒品之種類、數量，
    但被告朱修吾猶能依約將欲交付之符合本案交易毒品種類及
    數量攜往現場，且對於被告沈慧毓確認是否要進行本案交易
    及何時出發等相關細節，絲毫未見被告朱修吾提出任何拒絕
    或質疑之表示，反而配合指示，自行開車攜帶本案毒品至新
    莊頂好之指定地點，更遑論證人林威元於交易現場翻皮夾，
    假裝要拿錢給被告朱修吾時，被告朱修吾亦未提出質疑或離
    開現場。綜觀前揭證人所述及卷附微信對話紀錄等事證，足
    見被告朱修吾主觀上對於被告沈慧毓係從事販賣本案毒品一
    節，非但有所認知，且具犯意聯絡。
㈣、又被告2人所販賣之本案咖啡包確實混合二種以上之毒品，此
    有如附表編號1、2「鑑定書」欄所示鑑定書㈠、㈡各1份在卷
    可憑，而近來混合毒品之型態日益繁多，常見將各種毒品混
    入其他物質偽裝，例如以咖啡包、糖果包、果汁包等型態，
    包裝混合而成新興毒品，並流竄、濫用，此經新聞媒體廣為
    報導，因混合毒品之成分複雜，施用後所造成之危險性及致
    死率高於施用單一種類，政府為加強遏止混合毒品之擴散，
    於109年1月15日修正、同年7月15日施行之毒品危害防制條
    例第9條第3項，將混合毒品之犯罪行為，適用其中最高級別
    毒品之法定刑，並加重其刑至二分之一，被告2人於案發時
    均已成年，且為智識正常、具社會經驗之人，就毒品咖啡包
    之成分來源不明，常混合毒品等情，當無從諉為不知，被告
    2人已預見本案咖啡包可能混合二種以上之毒品，仍決意將
    之出售，可認被告2人就販賣混合二種以上毒品之咖啡包，
    有所容認，從而被告2人基於販賣第三、四級毒品而混合二
    種以上毒品之不確定故意，販賣混合前述第三級、第四級毒
    品成分之本案咖啡包，已臻明確。
㈤、按販賣毒品屬嚴重違法行為，苟遭逮獲，後果嚴重，毒販出
    售毒品時無不小心翼翼，不敢公然為之，且愷他命、4-甲基
    甲基卡西酮、3,4-亞甲基雙氧苯基乙基胺丁酮、硝西泮、耐
    妥眠等第三、四級毒品並無公定價格，且可任意分裝或增減
    其份量，是其各次買賣之價格，當亦各有差異，或隨供需雙
    方之資力、關係之深淺、需求之數量、貨源之充裕與否、販
    賣者對於資金之需求程度，以及政府查緝之態度，進而為各
    種不同之風險評估，而為機動性之調整，是其價格標準，自
    非一成不變，且販賣者從各種「價差」或「量差」或「純度
    」謀取利潤方式，亦有差異，然其所圖利益之非法販賣行為
    目的，則屬相同，並無二致。因之販賣利得，除經被告坦承
    ，或因帳冊記載致價量至臻明確外，確實難以究其原委。然
    按一般民眾之普遍認知，毒品價格非低、取得不易，且毒品
    交易向為政府查禁森嚴且重罰不寬貸，衡諸常情，倘非有利
    可圖，殊無必要甘冒持有毒品遭查獲、重罰之極大風險，無
    端親送至交易處所，或於自身住處附近交易毒品，抑或購入
    大量毒品貯藏之理，而平添為警查獲之可能。從而，除確有
    反證足資認定係基於某種非圖利本意之關係外，通常尚難因
    無法查悉其買進、賣出之差價，而諉無營利之意思，或阻卻
    販賣犯行之追訴，致知過坦承者難辭重典，飾詞否認者反得
    逞僥倖，而失情理之平。故凡為販賣之不法行為者，其販入
    之價格必較售出之價格低廉，而有從中賺取買賣差價牟利之
    意圖及事實，應屬符合論理法則而不違背社會通常經驗之合
    理判斷。查被告2人均為智識正常之人，對於毒品交易為檢
    警機關嚴予取締之犯罪當知之甚稔，且其等與喬裝購毒者之
    員警間並無特殊交情，苟無利可圖，應無甘冒被查緝法辦重
    刑之極大風險而為之，從而，本案被告2人之販賣本案毒品
    犯行，確係為從中牟利，堪認被告2人主觀上均具有營利之
    意圖無訛。
㈥、被告沈慧毓及其辯護人雖以前詞置辯，然而：
　⒈被告沈慧毓辯稱係受「司徒」之託代為轉達交易訊息等語，
    固有自行提出照片1張（見偵32057卷第145頁）附卷為據。
    然遍觀卷內事證，僅有被告沈慧毓提及「司徒」之人，且被
    告沈慧毓所提前揭照片所指男子，是否確係「司徒」，未見
    有何證據足資補強，所述尚難驟信。況且，據被告沈慧毓於
    本院審理時以證人身分證稱：伊是案發當天才認識「司徒」
    ，並無他的真實姓名年籍資料，當時伊在臺中與「司徒」喝
    酒，彼此在同一空間內，「司徒」問伊在臺北有沒有人在販
    賣毒品，伊才想到被告朱修吾有在賣毒品，才去問被告朱修
    吾，被告朱修吾表示可以提供本案毒品，並且說要賣8,000
    元，伊才將交易金額告知「司徒」，並將「司徒」告知之交
    易地點訊息傳給被告朱修吾，雙方表示同意，因為伊請被告
    朱修吾拿本案毒品過去新莊頂好，伊要知道對方是誰，才能
    跟被告朱修吾講，所以「司徒」也有告知伊要拿毒品之人的
    穿著、特徵，交易地點的照片是伊直接從「司徒」手機拍攝
    後，再轉傳給被告朱修吾，因為伊沒有「司徒」的通訊方式
    ，「司徒」也沒有辦法傳給伊等語（見本院訴30卷第189至1
    95、198頁），苟如被告沈慧毓所述，「司徒」既與被告沈
    慧毓在同一空間內，且表明有毒品需求時，於被告沈慧毓探
    詢被告朱修吾可以提供所需毒品後，大可由「司徒」與被告
    朱修吾彼此直接進行聯繫，實無須由被告沈慧毓從中居間傳
    達，徒增交易雙方溝通認知上之誤解及落差；又被告沈慧毓
    曾於本院審理時證稱其與「司徒」、被告朱修吾等人間並無
    深厚情誼，亦未從中獲取利益等語（見本院訴30卷第187、1
    92、194、199頁），則審酌販賣毒品為法律嚴禁並科重刑之
    犯罪，為政府廣加宣傳，具有一般社會智識經驗之人，並無
    不知之理，而被告沈慧毓具有正常智識程度與社會經驗，顯
    非欠缺智識或社會經歷之人，既知悉交易毒品為重罪，實無
    甘冒遭查獲之風險，而如此深切介入交易雙方之聯繫過程，
    由此顯見，被告沈慧毓確有參與本案犯行，其舉止已然超出
    單純幫忙尋找賣家之情，所辯有違常理，自不可取。
　⒉按現行刑法關於正犯、從犯之區別，實務上係以其主觀之犯
    意及客觀之犯行為判斷標準，凡以自己犯罪之意思而參與犯
    罪，無論其所參與者是否犯罪構成要件之行為，皆為正犯，
    其以幫助他人犯罪之意思而參與犯罪，其所參與者，苟係犯
    罪構成要件之行為，亦為正犯，必以幫助他人犯罪之意思而
    參與犯罪，其所參與者又為犯罪構成要件以外之行為，始為
    從犯。再就販賣毒品而言，舉凡看貨、議價、洽定交易時地
    、收款、交貨等作為，皆屬販賣毒品構成要件事實之部分行
    為。如行為人主觀上明知他人從事販賣毒品之行為，客觀上
    為他人看貨、議價、送貨、收款等屬於販賣毒品罪構成要件
    事實之部分行為，即係分擔實行犯罪行為，無論是否基於幫
    助販賣之意思，自應負共同販賣毒品之罪責，不能僅評價為
    販賣毒品罪之幫助犯（最高法院107年度台上字第190號判決
    意旨參照）。至行為人是否自相關之他人獲取報酬或好處，
    尚非區辨共同正犯或幫助犯時，所應考慮。查被告沈慧毓係
    在知悉喬裝購毒者之員警欲購買本案毒品後，基於與被告朱
    修吾共同販賣本案愷他命及縱使所販賣之本案咖啡包係混合
    2種以上之第三、四級毒品，亦不違背其等本意之犯意聯絡
    ，聯繫交易細節及議價，最終達成以8,000元販售本案毒品
    予員警之合意，再由被告朱修吾依被告沈慧毓之指示，前往
    約定地點交易毒品，業經認定如前，則被告沈慧毓聯絡本案
    毒品買賣、議價、洽定交易數量、時地等舉止，皆屬販賣行
    為之部分過程，為該犯罪構成要件之行為，揆諸前揭說明，
    堪認被告沈慧毓確係出於與被告朱修吾共同販賣本案愷他命
    及縱使所販賣之本案咖啡包係混合2種以上之第三、四級毒
    品，亦不違背其等本意之犯意聯絡，而為前開行為之實施及
    分擔，應成立販賣毒品罪之共同正犯。是被告沈慧毓及辯護
    人所辯，尚非可採。
　⒊再按刑法第13條第1項明定：行為人對於構成犯罪之事實，明
    知並有意使其發生者為故意。同條第2項明定：行為人對於
    構成犯罪之事實，預見其發生，而其發生並不違背其本意者
    ，以故意論。蓋以認識為犯意之基礎，無認識即無犯意可言
    ，但不論其為「明知」或「預見」，皆為故意犯主觀上之認
    識，只是認識之程度強弱有別，行為人有此認識進而有「使
    其發生」或「任其發生」之意思，則形成犯意，前者為確定
    故意或直接故意，後者為不確定故意或間接故意（最高法院
    96年度台上字第4808號判決意旨參照）。經查，被告2人販
    賣予員警之本案毒品，其中本案咖啡包部分經送鑑驗後，鑑
    定結果如附表編號2「鑑定結果」欄所示，皆含有第三級毒
    品3,4-亞甲基雙氧苯基乙基胺丁酮、4-甲基甲基卡西酮；第
    四級毒品硝西泮、耐妥眠等成分，此已說明如前，係同一包
    裝內摻雜調合有2種以上之毒品，自屬混合2種以上毒品。衡
    諸現今新興毒品種類或混合各式各樣毒品成分之毒品咖啡包
    快速竄起，一再被警方查獲，且自本案欲販售給員警之本案
    咖啡包觀之，該等咖啡包之外包裝樣式為黑色小惡魔DIABLO
    字樣彩色波紋包裝袋，且完全相同，此有前揭扣案物照片5
    張（見偵29650卷第91至95頁）在卷可參；又參以前揭被告
    沈慧毓與員警間之微信對話紀錄中，雙方僅確認數量及金額
    ，均未見被告沈慧毓向員警確認欲購買之本案咖啡包成分種
    類，再對照被告2人之微信對話紀錄，對於究應攜帶含有何
    種毒品成分種類之本案咖啡包進行交易，亦未見隻字片語，
    顯見被告沈慧毓對於本案咖啡包是否含有二種以上的毒品成
    分，且內含毒品種類為何之情節毫不在乎，而仍決意與被告
    朱修吾共同為本案之意圖營利出售他人本案咖啡包之犯行，
    是被告沈慧毓對於本案咖啡包是否兼含有前述第三、四級毒
    品，均在所不問，核不違背其本意，堪認被告沈慧毓具有販
    賣混合2種第三、四級毒品之不確定故意甚明，辯護人所辯
    被告沈慧毓僅知悉本案毒品中有本案愷他命，但不知悉本案
    咖啡包中含有第三、四級毒品成分等語，仍不足採信。
㈦、被告朱修吾及其辯護人雖以前詞置辯，然而：
　⒈被告朱修吾雖辯稱本案毒品係被告沈慧毓於本案案發前，在
    桃園市中壢區某招待所聚會時忘記帶走而寄放之物等語。然
    而，據證人即被告沈慧毓於偵查中、本院審理時一再證稱：
    伊沒有跟被告朱修吾開趴過，並未跟他出去過，也沒有放毒
    品在被告朱修吾身上，請他幫忙收好，伊沒有使用過「SISI
    」之暱稱，也不知道此暱稱等語（見偵29650號卷第236頁；
    本院訴30卷第191、200頁），此與被告朱修吾所辯，已有歧
    異。況且，觀諸被告2人之微信對話紀錄，不僅未見被告朱
    修吾提及本案毒品是被告沈慧毓所寄放，亦未見被告沈慧毓
    有何要求返還之對話內容，甚至當被告沈慧毓詢問被告朱修
    吾「哈囉，你還有要去嗎？」、「因為人家一直問」、「那
    你出發了嗎？」等語時，被告朱修吾則答覆稱：「去牽車中
    」、「謝謝美女」等語，如此對話情境顯與被告朱修吾所辯
    其係應被告沈慧毓要求返還本案毒品一節，大相逕庭，益徵
    被告沈慧毓與被告朱修吾之前揭微信對話內容，係在聯繫本
    案毒品之交易細節，而非被告沈慧毓向被告朱修吾要求索回
    所保管之本案毒品，是被告朱修吾所辯並非有據。
　⒉按共同實施犯罪行為之人，在合同意思範圍以內，各自分擔
    犯罪行為之一部，相互利用他人之行為，以達其犯罪之目的
    者，即應對於全部所發生之結果，共同負責。再共同正犯之
    成立，祇須具有犯意之聯絡及行為之分擔，既不問犯罪動機
    起於何人，亦不必每一階段犯行，均須參與（最高法院28年
    上字第3110號判例、34年上字第862 號判例意旨參照）。是
    行為人參與構成要件行為之實施，並不以參與構成犯罪事實
    之全部或始終參與為必要，即使僅參與構成犯罪事實之一部
    分，或僅參與某一階段之行為，亦足以成立共同正犯。又刑
    法上之販賣，以行為人有營利之目的而販入或賣出，或二者
    兼而有之者為構成要件，亦即如係賣出，以物品是否已經交
    付買方，作為既遂、未遂之區別標準，至賣方已否收得對價
    則非所問（最高法院100年度台上字第1418號判決意旨參照
    ）。經查，被告朱修吾既有攜帶本案毒品前往交易地點，準
    備交付予員警，且被告朱修吾對於本案交易過程全然知悉，
    顯係以合同之意思而參與犯罪，即係以自己犯罪之意思而參
    與，且所參與者為犯罪構成要件之行為；再則，被告朱修吾
    雖僅依被告沈慧毓指示攜帶本案毒品前往新莊頂好，準備交
    付予喬裝購毒者之員警，然此與被告沈慧毓聯絡本案毒品買
    賣、議價、洽定交易數量、時地之行為，彼此間均相互利用
    他人行為，以達最終完成販賣毒品目的，不能割裂，因此，
    縱然被告朱修吾並未與員警聯繫本案毒品之交易過程，亦無
    礙於其與被告沈慧毓間對於販賣本案毒品一節，具有犯意聯
    絡及行為分擔，是辯護人此部分所辯，亦非有理。
　⒊另證人即被告沈慧毓固然於109年10月6日偵查中證稱：上次
    開趴有留下毒品，伊請被告朱修吾幫伊拿過去新莊頂好，沒
    有人收錢等語（見偵32057卷第57頁）。然其於109年11月25
    日偵查中則證稱：伊遭被告朱修吾抓到汽車旅館，他說串通
    好這樣說，因為109年10月6日開庭時伊跟被告同庭，所以跟
    他講一樣的內容，之後第2次開偵查庭時伊就有跟檢察官說
    今日所述才是真的，伊沒有跟被告朱修吾開過趴，也沒有跟
    他出去過等語（見偵29650卷第235至236頁）；復於本院準
    備程序時則證稱：之前伊在地檢署作筆錄時，因為被告朱修
    吾在伊旁邊，伊有感到壓力，所以伊才說本案毒品是伊跟被
    告朱修吾開趴時，伊交給被告朱修吾的，而且在作筆錄之前
    ，被告朱修吾有約伊出來，要伊跟他做一樣的陳述，否則就
    威脅伊要對伊家人不利，伊感到害怕，所以才會作出虛偽陳
    述等語（見本院訴57卷第65頁）；又於本院審理時證稱：伊
    並無毒品在被告朱修吾身上，亦無請他幫伊收好毒品之事，
    伊之所以於109年10月6日偵查中作出前開陳述，是因為在伊
    去警局前，被告朱修吾有找伊到汽車旅館，他當時就有威脅
    伊說如果不照他的講，伊會很難看之類的話，當時伊很害怕
    他，且在開偵查庭前又在門口遇到被告朱修吾，他就叫伊講
    這些話等語（見本院訴30卷第191頁）。觀諸被告沈慧毓前
    揭所述，除109年10月6日偵查中所述內容外，前開其餘證述
    內容均一再表示其於109年10月6日製作偵訊筆錄前，有遭被
    告朱修吾威脅，所以才虛偽作出與被告朱修吾相一致之陳述
    ，因此，被告沈慧毓於109年10月6日偵查中所述是否出於自
    由意志，已有可疑；再者，被告沈慧毓於109年10月6日偵查
    中所述，核與被告沈慧毓前開其餘陳述內容，有所歧異，從
    而被告沈慧毓於109年10月6日偵查中所述，是否屬實，亦非
    無疑；更何況，被告沈慧毓與「♡撒浪嘿呦♡」實係同一人，
    其在聯繫毒品交易細節時既有議價，並與員警洽定交易毒品
    種類、數量，及向被告朱修吾確認毒品交易之時地，對於本
    案交易過程完全參與其中等節，業經本院認定如前，從而，
    被告沈慧毓於109年10月6日偵查中所述情節，亦為本院所不
    採，自無從採為有利被告朱修吾之認定依據。
㈧、綜上所述，本案事證明確，被告2人及其等辯護人所辯無非事
    後卸責之詞，不足為採，被告2人犯行均堪以認定，應予依
    法論科。　
四、論罪科刑：
㈠、按毒品危害防制條例於109年1月15日修正增定第9條第3項規
    定「犯前5條之罪而混合二種以上之毒品者，適用其中最高
    級別毒品之法定刑，並加重其刑至2分之1」，並於同年7月1
    5日施行。該新增規定，將混合毒品行為依最高級別毒品之
    法定刑加重處罰，主要係以目前毒品查緝實務，施用混合毒
    品之型態日益繁多，且因混合毒品之成分複雜，施用後所造
    成之危險性及致死率均高於施用單一種類者，為加強遏止混
    合毒品之擴散，故予加重其刑。顯然立法者認為在行為人混
    合多種毒品而成新興毒品之情形時，由於產生之新興毒品效
    用更強或更便於施用（如以錠劑或咖啡包等），施用者往往
    在無知情況下濫行使用，更易造成毒品之擴散，並增加使用
    者之危險性，故應針對此等混合型態之新興毒品製造、運輸
    、販賣等行為加重刑責，以遏止混合型新興毒品之氾濫（最
    高法院110年度台上字第521、4126號判決意旨參照）。又由
    該新增規定於立法理由中已敘明：「本條第3項所稱之混合
    ，係指將二種以上之毒品摻雜調合，無從區分而言（如置於
    同一包裝）。依目前毒品查緝實務，施用混合毒品之型態日
    益繁多，且因混合毒品之成分複雜，施用後所造成之危險性
    及致死率均高於施用單一種類者，為加強遏止混合毒品之擴
    散，爰增訂第3項，……另本項係屬分則之加重，為另一獨立
    之犯罪型態，如其混合二種以上毒品屬不同級別，應依最高
    級別毒品所定之法定刑，並加重其刑至二分之一，例如販賣
    混合第三級及第四級毒品者，依販賣第三級毒品之法定刑處
    斷，並加重其刑至二分之一；如屬同一級別者，因無從比較
    高低級別，則依各該級別毒品所定之法定刑，加重其刑至二
    分之一」等語，可知立法者係將犯毒品危害防制條例第4條
    至第8條之罪而有混合二種以上毒品之情形，予以結合成另
    一獨立犯罪類型，以與單一種類毒品之犯罪類型區別，並予
    以加重其刑，屬「刑法分則之加重」。經查，被告2人共同
    販賣之本案咖啡包經送鑑結果，含有如附表編號2「鑑定結
    果」欄所示之第三、四級毒品成分，乃係同一包裝內摻雜調
    合有2種以上之毒品，自屬該項所稱之混合2種以上之毒品；
    且被告2人共同為販賣本案咖啡包之犯行時，毒品危害防制
    條例第9條第3項之規定業已施行，自有該規定之適用。
㈡、再按毒品危害防制條例第4條第1項至第4項規定之販賣毒品罪
    ，該條文所指「販賣」，依其文義雖具有多義性，然從立法
    目的及法律規範體系探究其內涵，該販賣毒品罪所稱之「販
    賣」，乃著重在出售，係指銷售之行為，而非單指以營利為
    目的而購入毒品之情形。換言之，販賣毒品罪之處罰基礎，
    在於行為人意圖營利將持有之毒品有償讓與他人，使毒品擴
    散蔓延，該罪之惡性表徵在其散布之意涵，因此行為人意圖
    營利而購入毒品，其主觀上雖有銷售營利之意欲，客觀上並
    有購入毒品之行為，惟仍須有「對外銷售」之行為或表徵，
    始為販賣行為之具體實行。而此所稱之「對外銷售」，自買
    賣毒品之二面關係以觀，並不以買賣雙方親洽或藉由通訊設
    備而聯繫毒品交易為限；倘賣方已著手進行行銷、宣傳或廣
    告（例如透過電子媒體、通訊軟體或網際網路），而對不特
    定人或特定多數人宣傳或散布其販賣毒品之訊息以招攬買主
    者，其所為已對整體國民身心健康形成直接而具體之危險，
    即屬已開始實行足以與販賣毒品罪構成要件之實現具有必要
    關聯性之對外銷售行為，而達著手販賣之階段。又倘行為人
    基於販賣營利意圖，已應買主之要約而購入毒品，或已先向
    不特定人或特定多數人行銷後，再購入毒品等情形，就其前
    後整體行為以觀，均已對販賣毒品罪所保護之法益形成直接
    而具體之危險，而達販賣毒品罪之著手階段（最高法院110
    年度台上字第440號判決意旨參照）。又俗稱「釣魚」或「
    誘捕偵查」之情形，因行為人原即有販賣毒品營利之犯意，
    雖因經警設計誘捕，致實際上不能完成毒品交易，然因其原
    即具有販賣毒品之意思，客觀上又已著手於販賣行為，仍應
    論以販賣毒品未遂罪（最高法院102年度台上字第3427號裁
    判意旨可參）。而查，被告沈慧毓以「♡撒浪嘿呦♡」名義在
    微信公開群組「北中南支援版」刊登本案廣告，欲向瀏覽該
    群組之不特定潛在買家推銷販售毒品；再者，員警依照本案
    廣告，佯以微信暱稱「威」與被告沈慧毓聯繫，並談妥以8,
    000元代價販售本案毒品，此乃純係偵查技巧之實施，而被
    告朱修吾既與被告沈慧毓共同基於販賣本案毒品以營利之犯
    意聯絡，且依被告沈慧毓之指示依約攜帶本案毒品，前往新
    莊頂好內之指定地點，欲交付予喬裝購毒者之員警，縱事後
    經警當場逮捕，致無法完成交易，惟被告沈慧毓既有透過微
    信為「對外銷售」之具體行為，顯已著手於行銷、廣告之販
    賣毒品行為，而本案廣告雖係被告沈慧毓所發送，惟在被告
    沈慧毓與購毒者達成買賣本案毒品之約定後，被告朱修吾既
    依其指示前往約定地點進行毒品交易，亦可認被告朱修吾係
    以自己犯罪之意思而參與販賣本案毒品行為之實行，則其等
    參與本案犯行所生全部犯罪結果，彼此均應共同負責。
㈢、核被告2人所為，就販賣本案愷他命部分，均係違反毒品危害
    防制條例第4條第6項、第3項之販賣第三級毒品未遂罪；就
    販賣本案咖啡包部分，皆係違反同條例第9條第3項、第4條
    第6項、第3項、第4項之販賣第三級毒品而混合二種以上之
    毒品未遂罪、販賣第四級毒品而混合二種以上之毒品未遂罪
    。再如前所述，毒品危害防制條例第9條第3項係對混合2種
    以上毒品之特殊要件予以加重處罰，乃就犯罪類型變更之個
    別犯罪行為予以加重，自屬刑法分則加重之性質，為另一獨
    立之犯罪型態，起訴及追加起訴意旨分別認被告朱修吾係犯
    毒品危害防制條例第4條第6項、第3項、第4項之販賣第三、
    四級毒品未遂罪、被告沈慧毓係犯同條例第4條第6項、第3
    項之販賣第三級毒品未遂罪，均有未洽，惟起訴書及追加起
    訴書之犯罪事實均已載明被告2人除販賣本案愷他命外，尚
    有販賣本案咖啡包，復經本院當庭告知被告2人變更後之所
    犯罪名（見本院訴57卷第63頁；本院訴30卷第232頁），並
    予被告2人及其等任辯護人就此表示意見及辯論，已無礙其
    等訴訟防禦權之行使，爰依法變更起訴、追加起訴之法條。
    至於本案毒品部分，並未鑑驗（總）純質淨重，無從確知本
    案毒品之實際純質淨重若干，尚難遽認本案毒品之純質淨重
    已達5公克以上，自未符合毒品危害防制條例第11條第5、6
    項規定之要件，則持有本案毒品之行為並無刑事處罰之規定
    ，被告2人共同販賣本案毒品前，就持有本案毒品之行為，
    自無「為販賣之高度行為所吸收，不另論罪」之問題，附此
    敘明。
㈣、被告2人間就本案犯行，有犯意聯絡及行為分擔，均應各論以
    共同正犯。
㈤、被告2人均係以一行為同時犯上開販賣第三級毒品未遂罪、販
    賣第三級毒品而混合二種以上之毒品未遂罪，及販賣第四級
    毒品而混合二種以上之毒品未遂罪之數罪名，為想像競合犯
    ，均應依刑法第55條規定，各從一重論以販賣第三級毒品而
    混合二種以上之毒品未遂罪處斷，此部分起訴及追加起訴意
    旨於論罪法條欄漏未敘及，均應予補充。
㈥、刑之加重、減輕事由：
　⒈查被告朱修吾前因施用毒品案件，經本院以108年度簡字第57
    92號判決判處有期徒刑3月，於109年2月11日易科罰金執行
    完畢等情，有其臺灣高等法院被告前案紀錄表1份在卷可參
    ，其於徒刑執行完畢後，5年以內故意再犯本案有期徒刑以
    上之罪，係為累犯。又考量被告朱修吾構成累犯之前案係施
    用毒品案件，理應生警惕作用，竟變本加厲犯本案販賣毒品
    犯行，顯然漠視法律規定，足見其確有特別惡性，前案之徒
    刑執行成效不彰，其對刑罰之反應力顯然薄弱，依司法院大
    法官第775號解釋意旨，應依刑法第47條第1項規定加重其刑
    。
　⒉被告2人所犯販賣第三級毒品而混合二種以上之毒品未遂罪，
    應依毒品危害防制條例第9條第3項規定，適用販賣第三級毒
    品之法定刑處斷，並加重其刑。
　⒊被告2人已著手於本案販賣毒品行為之實行，惟因交易對象無
    購毒真意，且被告朱修吾旋遭逮捕，致實際上不能完成毒品
    交易而未遂，皆應依刑法第25條第2項規定，按既遂犯之刑
    度減輕其刑。
　⒋被告沈慧毓之辯護人主張被告沈慧毓已有偵審自白，應適用
    毒品危害防制條例第17條第2項之規定減輕其刑等語。然按
    毒品危害防制條例第17條第2項規定：「犯第4條至第8條之
    罪於偵查及歷次審判中均自白者，減輕其刑。」，係為鼓勵
    是類犯罪行為人自白、悔過，並期訴訟經濟、節約司法資源
    而設。此所謂「自白」，係指對自己之犯罪事實全部或主要
    部分為肯定供述之意。販賣毒品與無償轉讓、合資購買、代
    購、幫助他人施用毒品或與他人共同持有毒品，係不同之犯
    罪事實。行為人主觀上有無營利之意圖，乃販賣、轉讓毒品
    、為他人購買毒品而成立幫助施用毒品等犯罪之主要分際，
    亦為各該犯罪異其刑罰輕重之評價原因，屬販賣毒品罪之重
    要主觀構成要件事實。行為人至少應對於其所販賣之毒品種
    類，以及價金為肯定之供述，始得認為已自白販賣毒品。倘
    行為人僅承認無償轉讓、合資購買、代購、幫助他人施用毒
    品或與他人共同持有毒品，或就販賣毒品犯罪之營利意圖未
    作供認，均難認已就販賣毒品之犯罪事實為自白，要無上揭
    減輕其刑規定之適用（最高法院110年度台上字第3525號判
    決意旨參照）。經查：
　⑴被告沈慧毓於警詢時供稱：伊有請被告朱修吾去新莊頂好，
    伊沒有任何代價，伊是幫別人叫（毒品）而已，並無獲利，
    因為當時伊在臺中跟別人喝酒，旁邊的人問伊有無認識販賣
    毒品之人，伊才請被告朱修吾過去交易毒品，伊並無販賣毒
    品等語（見偵32057卷第5至6頁）。
　⑵被告沈慧毓於偵查中供稱：那天「司徒」問伊有無認識可以
    調毒品之人，因為被告朱修吾在賣（毒品），所以伊問被告
    朱修吾有無本案毒品時，被告朱修吾說有，「司徒」就叫伊
    請被告朱修吾報價，被告朱修吾跟伊說8,000元後，伊就把
    手機給「司徒」，讓他們去談價錢，被告朱修吾要跟對方收
    錢，伊沒有收錢，伊並無販毒，沒有從中獲利等語（見偵32
    057卷第57、143頁正面至反面）。
　⑶被告沈慧毓於本院準備程序時供稱：於109年7月21日當天伊
    在臺中與「司徒」喝酒時，「司徒」當面口頭告知毒品交易
    時間、地點等訊息給伊，並請伊幫忙詢問可以提供毒品之人
    ，伊就將上開訊息轉達給被告朱修吾，被告朱修吾表示他可
    以提供所需毒品時，後續伊就不清楚，伊不知道他們怎麼交
    易，且伊完全沒有獲得報酬等語（見本院訴57卷第64至65頁
    ）。
　⑷綜觀被告沈慧毓前開歷次供述，僅自承有居中聯繫被告朱修
    吾，並轉達可否提供本案毒品以進行交易之訊息給被告朱修
    吾，惟關於其是否參與議價、購毒種類、數量之客觀行為，
    或有無販賣毒品之主觀意思及獲取利益之意圖等構成犯罪之
    主要構成要件事實，被告沈慧毓均加以否認，自難認被告沈
    慧毓於偵審中有何自白其共同販賣本案毒品之犯行，辯護人
    此部分之主張，尚乏所據。準此，本案被告沈慧毓並未於偵
    審中自白本案販賣毒品之犯罪，不符毒品危害防制條例第17
    條第2項所定之減刑要件，自無從依該規定減輕其刑。
　⒌被告沈慧毓之辯護人另就被告沈慧毓之本案犯行，請求依刑
    法第59條規定減輕其刑等語。然按刑法第59條所規定之酌量
    減輕其刑，必其犯罪情狀確可憫恕，在客觀上足以引起一般
    人之同情，認為即予以宣告法定最低度刑，猶嫌過重者，始
    有其適用。此所謂法定最低度刑，固包括法定最低本刑；惟
    遇有其他法定減輕之事由者，則應係指適用其他法定減輕事
    由減輕其刑後之最低度刑而言。倘被告別有法定減輕事由者
    ，應先適用法定減輕事由減輕其刑後，猶認其犯罪之情狀顯
    可憫恕，即使科以該減輕後之最低度刑仍嫌過重者，始得適
    用刑法第59條規定酌量減輕其刑（最高法院108年度台上字
    第3884號判決意旨參照）。查被告沈慧毓所為本案犯行，經
    依刑法第25條第2項規定減輕其刑後，要無情輕法重之憾；
    況毒品之危害，除戕害施用者之身心健康外，復因毒品施用
    者為取得購買毒品所需之金錢，亦衍生家庭、社會治安問題
    ，苟於法定刑度之外，動輒適用刑法第59條規定減輕其刑，
    自不符禁絕毒品來源，使國民遠離毒害之刑事政策，而參酌
    被告沈慧毓為本案販賣毒品犯行時，為智識正常之成年人，
    當知毒品對社會秩序及國民健康危害至深且鉅，並為法所明
    禁，竟仍為牟利而著手販賣本案毒品，雖其行為止於未遂，
    但其藉由微信刊登本案廣告及聯繫毒品交易事宜，所涉本案
    情節甚深，對於毒品之流通與氾濫影響非輕，此與一般年輕
    識淺、偶一為之者明顯不同，故其犯罪情狀及對社會風氣、
    治安之危害程度尚非輕微，考量被告沈慧毓本應依循正軌獲
    取所得，其販賣毒品以求牟利之作為，相較於安分守己正當
    工作者，並無客觀上顯可同情或憫恕之處，自無再依刑法第
    59條規定減輕其刑之餘地，辯護人之前揭主張，自難採准。
　⒍從而，被告朱修吾就前開㈥1至3所述加重、減輕部分，依法先
    遞加重後減輕之。被告沈慧毓就前開㈥2至3所述加重、減輕
    部分，依法先加重後減輕之。　　　
㈦、爰審酌被告朱修吾曾因毒品犯罪而遭法院判處罪刑之前案紀
    錄，此有臺灣高等法院被告前案紀錄表1份在卷可查，是其
    素行已屬不佳，復與被告沈慧毓皆為智識成熟之人，應知國
    家禁絕毒品之法令，猶不思循正途賺取財物，而共同販賣本
    案毒品，幸未完成交易而止於未遂，否則必肇生他人施用毒
    品之惡源，非法助長毒品流通，戕害國民健康，對於各項毒
    品犯罪所可能衍生社會秩序之危害或個人法益之侵害，實有
    潛在危險，所為均值非難；且被告2人未能坦認犯行之態度
    ，均難見悔意。惟審酌被告沈慧毓前未曾受有期徒刑以上刑
    之宣告，此有臺灣高等法院被告前案紀錄表1份附卷可憑，
    其素行尚可；被告2人所涉販賣毒品種類、數量及獲利金額
    ，與長期販賣毒品之「大盤」、「中盤」毒販有間，且販賣
    次數僅有1次、對象為1人，復未能完成交易，亦未因此獲得
    不法利益，是其等侵害情節與惡性，猶非重大；復衡以被告
    朱修吾於本院審理時自述其高中肄業之智識程度、在傳播公
    司上班之工作收入、需扶養父親及家中1名小孩之家庭生活
    經濟狀況，被告沈慧毓於本院審理時自述其大學畢業之智識
    程度、目前在手機配件門市上班之工作收入、無需扶養他人
    之家庭經濟生活狀況（見本院訴30卷第239頁），暨考量被
    告2人分工角色、地位之參與程度、及其等犯罪動機、目的
    、手段等一切情狀，分別量處如其等主文所示之刑。
參、沒收部分：
一、按違禁物，不問屬於犯罪行為人與否，沒收之，刑法第38條
    第1項規定甚明。另毒品危害防制條例第18條第1項後段規定
    查獲之第三、四級毒品，無正當理由而擅自持有者，沒入銷
    燬之；此應沒入銷燬之毒品，專指查獲施用或持有（未成罪
    ）之第三、四級毒品而言；倘屬同條例相關法條明文規定處
    罰之犯罪行為，即非該條項應依行政程序沒入銷燬之範圍；
    再同條例對於查獲之製造、運輸、販賣、意圖販賣而持有、
    以非法方法使人施用、引誘他人施用及轉讓、持有一定數量
    以上第三、四級毒品之沒收，並無特別規定，如其行為已構
    成犯罪，則該毒品即屬不受法律保護之違禁物，應回歸刑法
    之適用，依刑法第38條第1項之規定沒收之，始為適法。經
    查，扣案之本案毒品均係供被告2人為本案犯行之用，且經
    送鑑驗後，分別檢出如附表編號1、2「鑑定結果」欄所示第
    三、四級毒品成分，揆諸前揭說明，均屬違禁物，應依刑法
    第38條第1項之規定，各於被告2人之主文項下宣告沒收之。
    又本案毒品之包裝物，均內含微量毒品成分難以析離，亦無
    析離之實益與必要，同屬經查獲之第三、四級毒品，自亦應
    依刑法第38條第1項之規定，併予宣告沒收之。至於送驗耗
    損部分之毒品因已滅失，爰不予沒收。
二、次按犯第4條至第9條、第12條、第13條或第14條第1項、第2
    項之罪者，其供犯罪所用之物，不問屬於犯罪行為人與否，
    均沒收之，毒品危害防制條例第19條第1項定有明文。查扣
    案如附表編號3所示手機1支，係供被告朱修吾與被告沈慧毓
    聯繫本案販賣毒品犯行之用，業據被告朱修吾於本院審理時
    供明在卷（見本院訴30卷第237頁），爰依毒品危害防制條
    例第19條第1項規定，不問屬於犯罪行為人與否，於被告朱
    修吾之主文項下宣告沒收之。
三、至扣案如附表編號4所示手機1支，雖係被告朱修吾所有，然
    非違禁物，且依卷內事證，尚不足以證明與被告朱修吾之本
    案犯行相關，爰不予宣告沒收。
據上論斷，應依刑事訴訟法第299條第1項前段、第300條（本案
採判決精簡原則，僅引述程序法條），判決如主文。
本案經檢察官歐蕙甄提起公訴，檢察官黃彥琿、張維貞追加起訴
，檢察官游淑惟、鄭心慈、秦嘉瑋到庭執行職務。
中　　華　　民　　國　　111 　年　　1 　　月　　19　　日
                  刑事第十五庭  審判長法  官  黃湘瑩
　
                                      法  官  游涵歆
　
                                      法  官  梁世樺
以上正本證明與原本無異。
如不服本判決應於收受判決後20日內向本院提出上訴書狀，並應
敘述具體理由；其未敘述上訴理由者，應於上訴期間屆滿後20日
內向本院補提理由書（均須按他造當事人之人數附繕本）「切勿
逕送上級法院」。
                                      書記官  曾翊凱
中　　華　　民　　國　　111 　年　　1 　　月　　19　　日
附表
編號 扣案物名稱及數量 鑑定結果 鑑定書 沒收與否 1 白色晶體3包 一、毛重：3.1884公克（含3個塑膠袋及3張標籤重） 二、淨重：2.4888公克 三、驗餘淨重：2.4860公克 四、結果：檢出第三級毒品愷他命成分 臺北榮民總醫院109年9月3日北榮毒鑑字第C0000000號毒品成分鑑定書㈠、㈡（見臺灣新北地方檢察署109年度偵字第29650號卷第190至192頁） 依刑法第38條第1項之規定，均諭知沒收。 2 黑色小惡魔DIABLO字樣彩色波紋包裝袋內含紫色粉末夾雜淡黃色顆粒5包 一、毛重：53.4808公克（含5個包裝袋及5張標籤重） 二、淨重：48.0327公克 三、驗餘淨重：47.7727公克 四、結果：檢出第三級毒品3,4-亞甲基雙氧苯基乙基胺丁酮、4-甲基甲基卡西酮；第四級毒品硝西泮、耐妥眠等成分。  依刑法第38條第1項之規定，均諭知沒收。 3 朱修吾所有且供與被告沈慧毓聯繫本案毒品交易事宜之蘋果廠牌、IPHONE型號手機1支（IMEI碼：00000000000000〈追加起訴書誤載為0000000000000「8」，應予更正〉、含門號0000000000號之SIM卡1張） 無 無 依毒品危害防制條例第19條第1項規定，諭知沒收。 4 朱修吾所有之OPPO廠牌手機1支（IMEI碼：000000000000000、無SIM卡） 無 無 無證據證明與本案有關，不予諭知沒收。